---
title: "LLM-basierte Textanalyse mit ellmer und der GWDG Chat-AI"
subtitle: "Eine Einführung in Zero-Shot-Klassifikation"
output:
  html_document:
    theme: cosmo
    code_download: true
    code_folding: hide
    toc: true
    toc_float: true
    toc_depth: 3
---

```{r setup, include=FALSE}
knitr::opts_chunk$set(
  message = FALSE,
  warning = FALSE,
  comment = "#>"
)

# Projektwurzel relativ zum Rmd (docs/ liegt eine Ebene tiefer).
projekt_root <- normalizePath(file.path(dirname(knitr::current_input(dir = TRUE)), ".."))

# .Renviron aus dem Projektwurzelverzeichnis nachladen, damit der
# GWDG-Key in der Knit-Session zur Verfügung steht. R liest die Datei
# beim Start automatisch ein - dieser Aufruf greift, wenn das knit aus
# einem anderen Arbeitsverzeichnis gestartet wird.
renviron_pfad <- file.path(projekt_root, ".Renviron")
if (file.exists(renviron_pfad)) readRenviron(renviron_pfad)

# Cache-Verzeichnis für die Live-Klassifikation. Das RDS unter
# `cache_pfad` ist die "Ground Truth" für den Knit: einmal gefüllt,
# wird beim nächsten Knit kein zusätzlicher API-Call verbrannt.
cache_dir  <- file.path(projekt_root, "output", "zero-prompting")
cache_pfad <- file.path(cache_dir, "klassifikation_cache.rds")
dir.create(cache_dir, recursive = TRUE, showWarnings = FALSE)

# Datenpfad für die Augsburg-Beispielanzeigen.
augsburg_pfad <- file.path(projekt_root, "data", "ba_eigene", "Augsburg_text.rds")
```

Wer Stellenanzeigen analysieren will, steht vor einem klassischen
Textanalyse-Problem: Aus unstrukturiertem Freitext sollen
strukturierte Variablen entstehen. Wird KI verlangt? Welcher
Abschluss wird gefordert? Welche Sprachen? Manuelles Lesen ist
genau, aber teuer; einfache Wörterbuch-Verfahren sind billig, aber
ungenau.

Large Language Models (LLMs) wie das über die GWDG bereitgestellte
**Qwen 3.5-122B** können Stellenanzeigen kontextuell verstehen und
solche Klassifikationen vornehmen, ohne dass wir sie vorher auf
unsere spezifische Aufgabe trainieren. Diese Fähigkeit nennt sich
**Zero-Shot Learning**.

In diesem Tutorial lernen Sie end-to-end:

1. was eine API ist und warum wir LLMs darüber ansprechen,
2. wie die GWDG Chat-AI aufgebaut ist und wo Sie einen Schlüssel
   beziehen,
3. wie das R-Paket `ellmer` die API-Mechanik kapselt,
4. wie **strukturierte Outputs** mit `type_object()` Ihnen typsicheres
   JSON statt selbstgebauter Parser liefern,
5. wie Sie das Ganze auf viele Anzeigen **parallelisieren und batchen**,
6. wie Sie die Ergebnisse für eine Aggregation auf Wort-Ebene
   **aufbereiten**.

Als laufendes Beispiel klassifizieren wir Stellenanzeigen mit einem
**bewusst kleinen Schema** (drei, vier Felder, die alle Type-
Konstruktoren von `ellmer` illustrieren). Das vollständige Schema
Ihrer Workshop-Projektarbeit ist umfangreicher und enthält weitere
Felder zu Bildung, Erfahrung, Skill-Profilen und Arbeitsbedingungen.
Welche das im Detail sind, entscheiden Sie in der Projektarbeit
selbst - das hier ist die Einführung in die Mechanik, nicht das
fertige Schema.

## Was sind Large Language Models und Zero-Shot Prompting?

### Large Language Models verstehen

LLMs sind Modelle, die auf riesigen Textmengen trainiert wurden und
dadurch ein tiefes Verständnis von Sprache entwickelt haben. Sie
funktionieren grundsätzlich wie eine sehr intelligente Text-
vervollständigung - sie generieren den wahrscheinlichsten nächsten
Text.

Der entscheidende Unterschied zu früheren NLP-Methoden:

- **Traditionelle Methoden** (z.B. naive Bayes oder Stichwort-Listen):
  Benötigen Trainingsdaten oder handgepflegte Lexika für jede
  spezifische Aufgabe.
- **Generative LLMs:** Können neue Aufgaben allein durch eine klare
  Anweisung in natürlicher Sprache lösen.

### Zero-Shot Prompting

**Zero-Shot** bedeutet, dass das Modell eine Aufgabe löst, **ohne
vorher Beispiele für diese Aufgabe gesehen zu haben**. Stattdessen
geben wir ihm klare Anweisungen.

Beispiel:

```
Prompt:  "Lies die folgende Stellenanzeige und beantworte:
          Wird Künstliche Intelligenz als Anforderung an die
          Bewerber:innen verlangt? Antworte mit 'ja' oder 'nein'.

          Stellenanzeige: 'Wir suchen einen Data Scientist mit
          Erfahrung in Python, SQL und Machine-Learning-Modellen.'"

Antwort: "ja"
```

Das Modell "weiß" bereits, was die Begriffe bedeuten und kann die
Anzeige inhaltlich einordnen, ohne dass wir vorher Trainingsdaten
zur Verfügung stellen mussten.

## 1. Was ist eine API?

Wer einen Chatbot wie ChatGPT oder Chat-AI im Browser nutzt, tippt
eine Frage in ein Eingabefeld und liest die Antwort auf dem
Bildschirm. Für eine einzelne Frage ist das bequem. Für 400
Stellenanzeigen oder 50.000 Kundenbewertungen ist es untragbar -
und vor allem: nicht reproduzierbar.

Eine **API (Application Programming Interface)** ist der
programmatische Zugang zu genau demselben Modell. Statt Text in ein
Browserfenster zu tippen, schickt ein R-Skript eine HTTP-Anfrage an
einen Server. Die Antwort kommt als strukturierte Daten zurück -
direkt in ein R-Objekt, ohne Copy-Paste, ohne manuelles Klicken.

| | Browser-Chat | API-Zugriff |
|---|---|---|
| Eingabe | Mensch tippt | Skript sendet Anfrage |
| Ausgabe | Text am Bildschirm | JSON in R-Objekt |
| Geeignet für | Einzelfragen | Hunderte/Tausende Anfragen |
| Reproduzierbar | Nein | Ja (Code + Seed + Modellversion) |

Konzeptuell besteht jeder API-Call aus zwei Teilen:

- **Anfrage** (Request): URL, HTTP-Header (inkl. Schlüssel),
  Modellwahl, der eigentliche Prompt, Parameter wie `temperature`.
- **Antwort** (Response): HTTP-Status (200 = OK, 429 = Rate-Limit,
  5xx = Server-Fehler) plus ein JSON-Body mit dem generierten Text
  oder, bei strukturierten Outputs, einem getypten Datensatz.

Genau diese Mechanik schauen wir uns gleich an - zuerst aber den
Anbieter, mit dem wir arbeiten.

## 2. Die GWDG / Chat AI

Die **GWDG** (Gesellschaft für wissenschaftliche Datenverarbeitung
mbH Göttingen) ist das gemeinsame Rechenzentrum der Universität
Göttingen und der Max-Planck-Gesellschaft. Sie betreibt unter dem
Namen **Chat AI** einen LLM-Dienst, der

- **für deutsche Hochschulen kostenlos** nutzbar ist (Sie zahlen
  nichts, brauchen aber einen Hochschul-Account),
- **mit Servern in Deutschland** läuft - relevant, sobald Sie
  Forschungs- oder Studierendendaten verarbeiten,
- mehrere offene Modelle anbietet (Qwen, Llama, Mistral u.a.),
  Stand 2026 ist Qwen 3.5-122B der Default für deutsche Texte.

Drei technische Begriffe, die uns gleich begegnen:

- **Basis-URL:** `https://chat-ai.academiccloud.de/v1` ist der
  Einstiegspunkt aller API-Calls.
- **OpenAI-kompatibel:** Die GWDG spricht dasselbe API-Protokoll wie
  OpenAI. Konsequenz: Jeder Client, der für OpenAI funktioniert,
  lässt sich mit der GWDG-Basis-URL umlenken. Wir nutzen das gleich
  aus.
- **API-Schlüssel / Bearer-Token:** Ihr persönliches Passwort
  gegenüber der API. Es wird im HTTP-Header
  `Authorization: Bearer <key>` mitgesendet und identifiziert Sie
  für Quota und Abrechnung.

Verfügbare Modelle und ihre Token-Grenzen sind unter
<https://docs.hpc.gwdg.de/services/chat-ai/models/index.html>
dokumentiert.

### GWDG Rate-Limits im Überblick

Ihr persönlicher Key hat klar definierte Grenzen (Stand 2026):

| Fenster | Limit |
|---|---|
| Minute | 10 Calls |
| Stunde | 200 Calls |
| Tag    | 400 Calls |
| Monat  | 3.000 Calls |

Für ein 400er-Anzeigen-Subsample reicht das genau für eine Tagesquota - wenn nichts
schiefgeht. Wer Probeläufe wiederholt, sollte deshalb das
**Monatslimit** im Blick behalten. Das aktuelle Restbudget können
Sie jederzeit per leerem Probe-Call abfragen; den Curl-Trick
beschreibt **Anhang A**.

## 3. Schlüssel beziehen und sicher ablegen

Den persönlichen Schlüssel beantragen Sie über das
**GWDG-Hochschulportal**. Sie bekommen eine Zeichenkette - das ist
Ihr Passwort und gehört wie ein Passwort behandelt.

### Niemals im Klartext im Code

Drei konkrete Risiken:

1. **Git.** Sobald ein Klartext-Schlüssel in einem Commit landet,
   bleibt er in der Historie, auch wenn Sie ihn später wieder
   herausnehmen. Auf einem öffentlichen Repository wird er
   innerhalb von Minuten von Bots gescraped und für fremde Calls
   missbraucht.
2. **Bots / geteilte Repositorien.** Selbst in privaten Repos lesen
   CI/CD-Pipelines, Backups oder Team-Mitglieder Ihren Code. Ein im
   Skript stehender Key gilt damit als kompromittiert.
3. **Geteilte Quota.** Ihr Key zählt gegen Ihr persönliches Limit.
   Wer ihn in fremde Hände bekommt, verbrennt Ihre Tagesquota.

### .Renviron im Projektwurzelverzeichnis

Die Standardlösung in R: eine `.Renviron`-Datei im Wurzel-
verzeichnis Ihres Projekts. R liest sie beim Start automatisch ein
und exportiert die Variablen in die Umgebung.

```bash
# in ./.Renviron im Projektwurzelverzeichnis
GWDG_API_KEY=ihr-eigener-key
```

Und dieselbe Datei in die `.gitignore` aufnehmen, damit sie nie in
einen Commit gerät:

```
# .gitignore
.Renviron
```

### Zugriff im R-Code

Im Code lesen Sie den Wert mit `Sys.getenv()`, ohne ihn jemals zu
printen:

```{r, eval=FALSE}
api_key <- Sys.getenv("GWDG_API_KEY")
nzchar(api_key)   # TRUE, wenn der Key geladen ist - ohne den Wert anzuzeigen
```

`nzchar()` gibt nur `TRUE`/`FALSE` zurück und ist die richtige
Prüfung, um den Schlüssel **nicht versehentlich in die Konsole zu
schreiben**.

### Wenn der Wert leer ist

Die `.Renviron` wird nur **beim R-Start** eingelesen. Wenn Sie sie
nachträglich anlegen oder ändern, ist der Wert noch nicht aktiv.
Zwei Wege zur Aktivierung:

```{r, eval=FALSE}
# Variante 1: R-Session neu starten (Session > Restart R)

# Variante 2: explizit nachladen
readRenviron(here::here(".Renviron"))
```

`here::here()` löst den Pfad relativ zum Projektwurzelverzeichnis
auf - so funktioniert die Zeile auch dann, wenn das aktuelle
Arbeitsverzeichnis tiefer im Projekt liegt.

## 4. ellmer als Wrapper

Im Prinzip könnten Sie API-Calls mit `httr2` selbst zusammenbauen:
Header setzen, JSON serialisieren, Statuscodes prüfen, bei `429`
(Rate-Limit) und `5xx` (Server-Fehler) selbst warten und neu
versuchen, die Antwort parsen, Schema-Fehler abfangen. Das ist viel
Boilerplate, die in jeder Analyse gleich aussieht - und gerne
fehlerhaft ist.

Das Paket **`ellmer`** (Posit, tidyverse-Stil) übernimmt diese
Schicht. Sie konfigurieren einmal ein Chat-Objekt; danach gehen
alle Calls über vier-fünf Helfer. Was Sie konkret geschenkt
bekommen:

- **Einheitliches Provider-Interface.** Dieselben Funktionen für
  OpenAI, Anthropic, Google, OpenAI-kompatible Endpunkte wie die
  GWDG, lokale Ollama-Modelle. Anbieterwechsel = eine Zeile
  (`chat_openai()` → `chat_anthropic()`), nicht ein Refactoring.
- **Automatisches Retry bei 429 und 5xx.** Rate-Limit-Antworten und
  transiente Server-Fehler werden mit exponentiellem Backoff von
  alleine wiederholt. Kein `tryCatch`-Loop von Hand.
- **Strukturierte Outputs.** Sie deklarieren ein Schema; `ellmer`
  zwingt das Modell, valides JSON in genau dieser Form zu liefern,
  und gibt das Ergebnis als getypte R-Liste zurück. Detail im
  nächsten Abschnitt.
- **Streaming, Async, Parallelisierung, Tool-Use.** Lange Antworten
  Token-für-Token streamen; viele unabhängige Calls parallel
  abfeuern (`parallel_chat_structured()`); Funktionsaufrufe durch
  das Modell (Tool-Use) sind eingebaut.

Für die Beispiele hier laden wir drei Pakete:

```{r}
library(ellmer)      # LLM-Wrapper
library(tidyverse)
library(here)        # Robuste Pfadangaben
```

## 5. Strukturierte Outputs mit `type_object()`

Der naheliegende Versuch ist, das Modell um JSON zu bitten und die
Antwort mit `jsonlite::fromJSON()` zu parsen. Das funktioniert
oft, scheitert aber regelmäßig:

- Das Modell rutscht in einen ` ```json ... ``` `-Wrapper.
- Es lässt ein Feld weg.
- Es gibt einen Wert zurück, den Ihr Code nicht kennt (`"PhD"`
  statt `"master_oder_hoeher"`, `"sehr gut"` statt `"positiv"`).

Sie brauchen dann Wrapper-Strip-Logik, Fallback-NAs, Typ-
konvertierungen. Bei 10 Anzeigen ärgerlich, bei 400 unhaltbar.

`ellmer::type_object()` löst das eleganter: Sie deklarieren ein
**Schema**, und `ellmer` zwingt das Modell **serverseitig**,
valides JSON in genau dieser Form zu liefern. Das Ergebnis kommt
als R-Liste mit echten Datentypen - **kein manuelles `fromJSON()`,
kein Fallback nötig**.

Vier Type-Konstruktoren reichen für fast alles:

| Konstruktor | R-Typ in der Antwort | Verwendung |
|---|---|---|
| `type_string()`             | character (Länge 1) | Freitext, Zitate |
| `type_boolean()`            | logical (Länge 1)   | Ja/Nein-Fragen |
| `type_enum(c(...))`         | character (Länge 1), nur deklarierte Werte | Kategorien |
| `type_array(type_string())` | character vector    | Listen |

### Mini-Beispiel: ein schlankes Anzeigen-Schema

Wir bauen ein bewusst minimales Beispielschema mit vier Feldern. Damit sollen alle vier Type-Konstruktoren zu illustriert werden:

```{r anzeige-schema}
anzeige_schema <- type_object(
  ai_required = type_boolean("Wird KI als echte Anforderung an die Bewerber:innen verlangt?"),
  ai_evidence = type_string("Wörtliches Zitat aus der Anzeige, das die KI-Anforderung belegt - oder leer."),
  bildung     = type_enum(c("keine", "ausbildung", "studium", "unklar"),
                          description = "Grob geforderter Abschluss"),
  sprachen    = type_array(type_string(),
                           description = "Im Text genannte geforderte Sprachen")
)
```

> Das ist **kein** vollständiges Projekt-Schema, sondern ein
> Tutorial-Mini-Schema. In Ihrer Projektarbeit werden Sie weitere
> Felder ergänzen (z.B. Skill-Profile, Erfahrungsdauer,
> Arbeitsbedingungen) und die `bildung`-Enum feiner stufen. Welche
> Felder das genau sind, entscheiden Sie in der Projektarbeit selbst.

**Warum das `ai_evidence`-Feld?** Wenn das Modell für seine
Klassifikation ein **wörtliches Zitat aus der Anzeige** angeben
muss, klassifiziert es spürbar konservativer: False Positives
gehen zurück, weil das Modell sonst nichts zum Zitieren findet.
Das Feld nennt sich in der Literatur "Grounding" und es zwingt das
Modell, die Entscheidung an einem konkreten Beleg festzumachen. 
Zusätzlich liefert es Ihnen für die spätere Validierung gleich mit, **woran**
das Modell die Klassifikation festgemacht hat.

Wir rufen das Schema gegen eine Beispiel-Anzeige auf, die
Konfiguration des `chat`-Objekts kommt im nächsten Abschnitt:

```{r, eval=FALSE}
beispiel_text <- "Wir suchen eine Data Scientistin mit abgeschlossenem
Studium in Informatik, mindestens 3 Jahren Erfahrung in Python und
Machine Learning sowie sehr guten Deutsch- und Englischkenntnissen."

ergebnis <- chat$clone()$chat_structured(beispiel_text, type = anzeige_schema)
str(ergebnis)
#> List of 4
#>  $ ai_required: logi TRUE
#>  $ ai_evidence: chr "Erfahrung in Python und Machine Learning"
#>  $ bildung    : chr "studium"
#>  $ sprachen   : chr [1:2] "Deutsch" "Englisch"
```

`ergebnis` ist eine echte R-Liste:

- Das Enum-Feld kann **nur einen** der vier deklarierten Werte
  annehmen - `"Master"` oder `"PhD"` geht nicht.
- Booleans sind `TRUE`/`FALSE`, keine `"true"`-Strings.
- Arrays sind echte Charactervektoren.
- Pflichtfelder sind garantiert vorhanden, sonst wirft
  `chat_structured()` einen Fehler.

Genau dasselbe Muster - Schema deklarieren, `chat_structured()`
aufrufen, R-Liste zurückbekommen - wenden Sie auf das umfangreichere
Schema Ihrer Projektarbeit an.

## 6. Verbindung und Test

Bleibt der Zusammenbau: ein `chat`-Objekt, das die GWDG-Verbindung
kapselt. `ellmer` bietet für jeden Anbieter eine eigene
`chat_*()`-Funktion; für OpenAI-kompatible Endpunkte wie die
GWDG nutzen wir **`chat_openai_compatible()`**. Sie verwendet
`/v1/chat/completions` und kommt damit auch mit Anbietern klar, die
die neuere `/v1/responses`-API (Standard bei `chat_openai()`) nicht
implementieren.

```{r chat-setup}
# .Renviron sicherstellen
api_key <- Sys.getenv("GWDG_API_KEY")
stopifnot(nzchar(api_key))

# Ein bewusst schlanker System-Prompt fürs Tutorial. In Ihrer
# Projektarbeit ergänzen Sie hier weitere Definitionen, Abgrenzungen
# und Negativbeispiele, um die typischen Fehlklassifikationen Ihrer
# Aufgabe präventiv zu adressieren.
system_prompt <- paste(
  "Du bist ein präziser Annotator für deutschsprachige Stellenanzeigen.",
  "Bewerte ausschließlich, was im Anzeigentext steht;",
  "rate nicht und ergänze keine Informationen, die nicht belegbar sind.",
  "Wenn ein Feld nicht aus dem Text hervorgeht, wähle den neutralen",
  "oder Fallback-Wert (z.B. 'unklar')."
)

chat <- chat_openai_compatible(
  base_url      = "https://chat-ai.academiccloud.de/v1",
  name          = "GWDG Chat AI",
  model         = "qwen3.5-122b-a10b",
  credentials   = function() list(Authorization = paste("Bearer", api_key)),
  system_prompt = system_prompt,
  params        = params(temperature = 0),
  echo          = "none"
)
```

Ein kurzer Smoke-Test, ob die Verbindung steht - auf einem geklonten
Chat, damit die Turn-Historie für die spätere Klassifikation
unberührt bleibt:

```{r chat-smoketest}
chat$clone()$chat("Sag Hallo und nenne deinen Modellnamen.")
```

Vier Bausteine dieser Verbindung verdienen einen genaueren Blick -
sie sind die `ellmer`-Idiome, die Sie immer wieder einsetzen werden.

### Die `credentials`-Funktion statt `api_key`-Parameter

Ab `ellmer` 0.4.0 ist der direkte `api_key`-Parameter deprecated;
stattdessen übergeben Sie eine **Funktion**, die eine Liste von
HTTP-Headern zurückgibt:

```{r, eval=FALSE}
credentials = function() list(Authorization = paste("Bearer", api_key))
```

Was bringt das? Die Funktion wird **bei jedem Call neu
ausgewertet**. Das ist sinnvoll, wenn der Key während einer langen
Session rotiert wird. Außerdem klemmt der Key dadurch nirgends im
Chat-Objekt fest, wo er sich versehentlich mit `print(chat)` zeigen
ließe.

### `chat$clone()` für isolierte Smoke-Tests

`ellmer`-Chats halten eine **Turn-Historie** im Objekt. Jeder
weitere Call sieht die vorherigen Turns als Kontext. Das ist
meistens gewünscht (mehrstufige Dialoge), bei Klassifikation aber
schädlich: Wenn der Smoke-Test im Kontext einer späteren
Klassifikation auftaucht, kann das Modell daraus In-Context lernen
und systematisch abweichen.

`chat$clone()` gibt ein **frisches Chat-Objekt mit derselben
Konfiguration, aber leerer Turn-Historie** zurück. Routinemäßig für
jeden Test- oder Einzel-Call nutzen:

```{r, eval=FALSE}
# Der Smoke-Test schädigt das Original-chat-Objekt NICHT
chat$clone()$chat("Sag Hallo und nenne deinen Modellnamen.")
```

Bei `parallel_chat_structured()` (weiter unten) ist der Klon nicht
nötig, die Funktion startet je Prompt von einem leeren Zustand.

### Reproduzierbarkeit: `params(temperature = 0)`

Bei `temperature = 0` wählt das Modell immer den wahrscheinlichsten
nächsten Token. Antworten sind dann **so nah an deterministisch wie
ein LLM kommt**: derselbe Prompt produziert (fast) dasselbe
Ergebnis. Höhere Temperatur-Werte führen zu kreativeren, aber
wechselnden Antworten; schlecht für die Klassifikation.

Beachten Sie: `temperature` ist **kein** Wurzel-Parameter der
`chat_*()`-Funktionen. Sie reichen ihn über den `params`-Helper
durch:

```{r, eval=FALSE}
chat_openai_compatible(
  ...,
  params = params(temperature = 0)
)
```

`params()` baut intern die plattformkonforme Parameter-Liste,
sodass sich derselbe Code mit minimaler Anpassung auch für andere
Anbieter nutzen lässt.

### `echo = "none"` - Konsole sauber halten

Beim Klassifizieren vieler Texte wollen Sie nicht jede Antwort in
die Konsole gestreamt sehen. `echo = "none"` schaltet das Streaming
ab; die Antwort kommt als Rückgabewert, nicht als Seitenausgabe.

## Prompt-Engineering: Was macht einen guten Prompt aus?

Basierend auf de Kok (2025) sollten Sie folgende Prinzipien
beachten:

1. **Spezifisch und eindeutig.** "Bewerte das KI-Anforderungsprofil"
   ist besser als "Analysiere den Text".
2. **Kontextualisierung.** Sagen Sie dem Modell, woher der Text
   kommt ("dies ist eine deutsche Stellenanzeige aus der
   BA-Jobbörse").
3. **Ausgabeformat definieren.** Mit `type_object()` fällt das weg -
   Sie erzwingen das Format strukturell.
4. **Temperatur bestimmen.** `temperature = 0` für
   Reproduzierbarkeit. Höhere Werte führen zu kreativeren, aber
   wechselnden Antworten.
5. **Chain-of-Thought über ein Evidence-Feld.** Ein Pflicht-Feld
   wie `evidence` ("wörtliches Zitat als Beleg") zwingt das Modell,
   seine Entscheidung an einer Textstelle festzumachen, und
   verbessert die Qualität spürbar.
6. **Falsch-Positiven Fällen präventiv vorbeugen.** Wenn Sie
   wissen, welcher Fehler systematisch passiert (z.B. Marketing-
   Floskeln werden als echte Anforderung gelesen), adressieren Sie
   das im System-Prompt direkt. Präventive Hinweise sind oft
   wirksamer als nachträgliche Korrektur.

## 7. Viele Anfragen robust verarbeiten

Eine einzelne Anzeige über `chat_structured()` ist nett, aber 100
oder 400 Anzeigen würden mit einer `for`-Schleife viel zu lange
dauern und ein einziger Aussetzer würde den ganzen Lauf
abbrechen. `ellmer` löst beides mit
`parallel_chat_structured()`.

### Parallelität: mehrere Calls gleichzeitig

Eine sequenzielle Schleife sendet eine Anfrage, wartet auf die
Antwort, sendet die nächste. `parallel_chat_structured()` feuert
mehrere Calls gleichzeitig ab und sammelt die Antworten in einem
Tibble. Bei der GWDG würden parallele Calls allein das
Minutenlimit von 10/min reißen - also drosseln wir zusätzlich
clientseitig. Steuerparameter:

- **`max_active`** - wie viele Calls gleichzeitig im Flug sind.
- **`rpm`** (requests per minute) - clientseitige Drossel über
  ein rollendes Minutenfenster; `ellmer` wartet automatisch, wenn
  das Budget aufgebraucht ist.

Für den GWDG-Endpunkt sind die Defaults von `ellmer`
(`max_active = 10`, `rpm = 500`) deutlich zu großzügig. Wir setzen
beide so, dass sie das GWDG-Minutenlimit von 10 Calls/min
respektieren:

```{r, eval=FALSE}
# anzeigen ist hier ein Platzhalter: ein Tibble mit Spalten refnr
# und stellenbeschreibung. In der Workshop-Projektarbeit ist das
# das vorbereitete `eigene_stadt_roh`.
smp     <- anzeigen |> slice(1:10)
prompts <- as.list(str_squish(smp$stellenbeschreibung))

res <- parallel_chat_structured(
  chat        = chat,
  prompts     = prompts,
  type        = anzeige_schema,
  max_active  = 5,
  rpm         = 10,
  on_error    = "continue"
)

# res ist ein Tibble mit 10 Zeilen und allen Schema-Spalten.
# Die refnr binden wir aus den Stammdaten dran:
ergebnis <- bind_cols(smp |> select(refnr), res)
glimpse(ergebnis)
```

Warum nicht einfach `max_active = 10` (das volle Minutenlimit)? Ein
Burst von 10 simultanen Calls würde das Minutenlimit in unter einer
Sekunde erschöpfen und 60 s Sperre auslösen. Mit `max_active = 5`
verteilen sich die Requests besser über die Minute; rechnerisch ist
das ein 5x-Speedup, empirisch sehen wir auf der GWDG-Plattform eher
5x bis 7x (Server-Overhead skaliert nicht linear).

Zwei Detail-Konventionen:

- **`prompts` als Liste, nicht als Vektor.** Ein Character-Vektor
  wirft einen Type-Error; `as.list()` reicht zum Konvertieren.
- **Volltext senden, nicht trunkieren.** Qwen 3.5-122B hat 256 k
  Token Kontext - das reicht für jede einzelne Stellenanzeige
  problemlos. `str_squish()` ist sinnvoll, um Whitespace und
  Zeilenumbrüche zu normalisieren, aber **nichts** abzuschneiden.

### Fehlertoleranz: `on_error = "continue"`

Der ellmer-Default ist `on_error = "stop"` - ein einziger gescheiterter
Call (Netz-Timeout, Server-`5xx`, Schema-Mismatch) bricht den
ganzen Batch ab und Sie verlieren die schon erfolgreich
klassifizierten Calls.

Mit `on_error = "continue"` landet die entsprechende Zeile als NA
in der Ergebnis-Tibble; der Rest des Batches läuft weiter. Sie
können danach gezielt die NA-Zeilen identifizieren und einzeln
nachbearbeiten, statt blind alles neu zu starten.

### Array-Felder landen als list-columns

Schema-Felder vom Typ `type_array(...)` - in unserem Mini-Schema
`sprachen` - landen in der Ergebnis-Tibble als **list-columns**:
jede Zelle enthält nicht einen Wert, sondern einen Charactervektor.

Für Wort-Aggregate (z.B. die Top-5-Sprachen über den ganzen
Datensatz) müssen Sie die list-column vorher auflösen. Schneller
Weg:

```{r, eval=FALSE}
ergebnis$sprachen |>
  unlist() |> str_trim() |> tolower() |> table() |>
  sort(decreasing = TRUE) |> head(5)
```

Eleganter über `unnest_longer()` aus `tidyr` - mehr dazu im
Abschnitt zur Text-Aufbereitung unten.

### Und in RMarkdown: `eval = FALSE`

In RMarkdown-Berichten bekommen API-Chunks routinemäßig
`eval = FALSE`, sonst verbrennt jeder Knit die GWDG-Quota neu. Die
Klassifikation läuft einmal interaktiv, das Ergebnis wird per
`saveRDS()` persistiert, und der Knit liest das RDS. Dasselbe
Muster nutzen wir auch in diesem Tutorial für alle Live-Calls.

## 8. Cache-Resume: lange Läufe überleben Unterbrechungen

Bei 400 Anzeigen kommen Sie mit dem Minutenlimit theoretisch in
40 Minuten durch - das Stunden- und Tageslimit erzwingen aber
Pausen, und in der Praxis verteilen sich Läufe oft über mehrere
Tage. Sie brauchen ein Verfahren, das eine unterbrochene
Klassifikation **nahtlos fortsetzen** kann.

Das Muster: nach jedem Batch das Zwischenergebnis als RDS
speichern; beim Start prüfen, welche `refnr`s schon im Cache liegen,
und nur die noch offenen klassifizieren.

### Live-Demonstration: 100 Augsburg-Anzeigen klassifizieren

Wir demonstrieren das Muster auf 100 Anzeigen aus dem vorbereiteten
Augsburg-Korpus. Beim ersten Knit feuert der Loop tatsächlich rund
100 GWDG-Calls ab; jedes weitere Knit liest aus dem Cache und kommt
ohne neue Calls aus.

```{r daten-laden}
roh <- readRDS(augsburg_pfad)

set.seed(20260613)
anzeigen <- roh |>
  filter(hat_text) |>
  slice_sample(n = 100) |>
  select(refnr, titel, beruf, stellenbeschreibung)

dim(anzeigen)
```

Die Cache-Resume-Funktion: lädt den Cache (falls vorhanden),
identifiziert die noch nicht klassifizierten `refnr`s und schickt
nur die offenen an die GWDG. Beim Wiedereinstieg wird **kein** Call
doppelt verbraucht.

```{r klassifiziere-batch}
klassifiziere_batch <- function(batch, cache_pfad, max_active = 5) {
  # Vorhandenen Cache laden (oder leeres Tibble starten)
  cache   <- if (file.exists(cache_pfad)) readRDS(cache_pfad) else tibble()
  fertige <- if (nrow(cache)) cache$refnr else character(0)

  # Nur die refnr-Zeilen klassifizieren, die noch fehlen
  offen <- batch |> filter(!refnr %in% fertige)
  if (nrow(offen) == 0) {
    message("Cache vollständig - keine neuen Calls nötig.")
    return(cache)
  }
  message("Klassifiziere ", nrow(offen), " neue Anzeigen ...")

  prompts <- as.list(str_squish(offen$stellenbeschreibung))
  res <- parallel_chat_structured(
    chat = chat, prompts = prompts, type = anzeige_schema,
    max_active = max_active, rpm = 10, on_error = "continue"
  )

  # Neue Ergebnisse an den Cache anhängen und persistieren
  alle <- bind_rows(cache,
                    bind_cols(offen |> select(refnr, titel, beruf), res))
  saveRDS(alle, cache_pfad, compress = "gzip")
  alle
}
```

Jetzt der eigentliche Aufruf. 100 Calls bei `max_active = 5` und
`rpm = 10` brauchen rund zehn Minuten - das passt komfortabel in
das Stundenlimit, sodass wir hier mit einem einzigen Batch
auskommen. Würden Sie stattdessen 400 Anzeigen klassifizieren,
zerlegen Sie das in vier 100er-Batches mit jeweils 30 Minuten
Pause - die Logik der Funktion bleibt identisch.

```{r live-klassifikation}
ergebnis <- klassifiziere_batch(anzeigen, cache_pfad)

# Wie viele Zeilen liegen jetzt im Cache?
nrow(ergebnis)
```

Ein kurzer Blick in die ersten Zeilen - die Schema-Felder sind
echte R-Typen, `sprachen` ist eine list-column:

```{r ergebnis-glimpse}
glimpse(ergebnis)
```

### Drei Gründe, warum sich der Cache-Resume-Loop lohnt

- **Crash-Recovery:** Fällt ein Batch aus (Strom weg, R-Session
  hängt, GWDG-Wartung), sind die bereits klassifizierten Calls
  schon im Cache. Beim Wiedereinstieg werden sie übersprungen.
- **Rate-Limit-Resilienz:** Pausen zwischen Batches entlasten das
  Stunden- und Minutenlimit, ohne dass Sie das Skript abbrechen
  müssen.
- **Arbeiten über mehrere Tage** (der häufigste Fall hier): Wenn
  Sie heute 200 Anzeigen klassifizieren und morgen die restlichen
  200, schließen Sie morgen einfach R wieder auf, starten das
  Skript neu - der Cache enthält die ersten 200 Refnrn, der Loop
  klassifiziert nur die offenen.

## 9. Rate-Limits planen

Der GWDG-Schlüssel hat klar definierte Grenzen (Stand 2026,
wiederholt aus Abschnitt 2 zur schnellen Referenz):

| Fenster | Limit |
|---|---|
| Minute | 10 Calls |
| Stunde | 200 Calls |
| Tag    | 400 Calls |
| Monat  | 3.000 Calls |

Diese vier Limits greifen **gleichzeitig**. Wenn Sie eine Laufzeit
abschätzen wollen, ist das langsamste der vier Limits maßgeblich:

- **Stundenlimit erzwingt Pausen.** Ein 100er-Batch braucht mit
  `rpm = 10` rund zehn Minuten (das Minutenlimit ist die bindende
  Größe). Sie könnten also theoretisch zwei Batches pro Stunde
  fahren - genau die 200 Calls des Stundenlimits. Mehr als zwei
  Batches in einer Stunde laufen unweigerlich in die 429-Sperre.
- **Tageslimit deckelt auf 400.** Ein einzelner Tag erlaubt also
  vier Batches à 100, mit jeweils mindestens 30 Minuten Pause.
- **Monatslimit erzwingt den Pilot.** Bei 3.000 Calls/Monat und
  2.000 produktiven Calls (zentrale Klassifikation für die
  Projekt-Referenz) bleibt nur rund **1.000 Calls Puffer** für
  Pilotläufe, Re-Runs nach Schemaänderungen und Debug-Calls. Das
  ist der eigentliche Grund, warum man die Pipeline erst auf einem
  20er-Sample validiert und dann ein einziges Mal sauber
  durchzieht.

Eine grobe Laufzeit-Rechnung als Daumenregel: bei einem
Subsample von **2.000 Anzeigen** und 400 Calls/Tag brauchen Sie
`2000 / 400 = 5 Tage`, verteilt auf etwa **2 Batches pro Tag** mit
mindestens 30 Minuten Pause. Das Monatslimit (3.000) hält das auch
dann noch, wenn ein Batch komplett wiederholt werden muss.

> **Tipp:** Das aktuelle Restbudget können Sie jederzeit ohne
> "echten" Call abfragen - der Curl-Trick steht in **Anhang A**.

## Text-Aufbereitung nach der Klassifikation

Strukturierte Outputs sind robust auf der Feld-Ebene - aber
**innerhalb** der Freitextfelder (Sprachen, Zitate, später auch
Skill-Listen in Ihrem Projekt-Schema) liefert das Modell rohe
Schreibweisen. "Englisch", " englisch ", "ENGLISCH", "english"
müssen vor einer Aggregation auf eine gemeinsame Form gebracht
werden, sonst zählen sie als unterschiedliche Werte.

Drei Techniken decken die meisten Fälle ab; wir zeigen sie am
`sprachen`-Feld unseres Mini-Schemas.

### Schritt 1: List-columns auf Zeilen auflösen

`type_array`-Felder sind list-columns. Wenn Sie pro Wert aggregieren
wollen, müssen Sie sie in **eine Zeile pro Anzeige x Wert**
überführen.

Liegt die Spalte bereits als list-column vor (Standardfall bei
`parallel_chat_structured()`):

```{r, eval=FALSE}
library(tidyr)

sprachen_long <- ergebnis |>
  select(refnr, sprachen) |>
  unnest_longer(sprachen)
```

Steht stattdessen ein **Delimiter-getrennter String** in der Zelle
(z.B. weil ein älteres Schema einen `type_string()` statt
`type_array()` lieferte), ist `separate_longer_delim()` die
idiomatische Lösung:

```{r, eval=FALSE}
sprachen_long <- ergebnis |>
  filter(!is.na(sprachen_string), sprachen_string != "") |>
  select(refnr, sprachen_string) |>
  separate_longer_delim(sprachen_string, delim = ";")
```

`separate_longer_delim()` ist kürzer und lesbarer als die ältere
Kombination `strsplit()` + `unnest_longer()` und
der bevorzugte Weg.

### Schritt 2: Schreibweise vereinheitlichen

Zwei Zeilen reichen, um Whitespace und Groß-Klein-Unterschiede
einzuebnen:

```{r, eval=FALSE}
sprachen_long <- sprachen_long |>
  mutate(sprachen = str_squish(tolower(sprachen))) |>
  filter(nchar(sprachen) > 1)
```

- `str_squish()` schluckt führende, abschließende und doppelte
  Leerzeichen - inklusive Zeilenumbrüchen.
- `tolower()` macht aus "Englisch", "englisch" und "ENGLISCH"
  denselben Wert.
- `filter(nchar(...) > 1)` wirft Einzelzeichen und leere Reste
  raus, die durch das Splitten an Mehrfach-Delimitern (`";;"`)
  entstehen können.

### Schritt 3: Kategorisieren mit `case_when()` + `str_detect()`

Aus den vereinheitlichten Werten bilden Sie nun qualitative
Kategorien - z.B. eine Dreiteilung Deutsch / Englisch /
Sonstiges:

```{r, eval=FALSE}
sprachen_long <- sprachen_long |>
  mutate(kategorie = case_when(
    str_detect(sprachen, "deutsch|german")              ~ "Deutsch",
    str_detect(sprachen, "englisch|english")            ~ "Englisch",
    TRUE                                                 ~ "Sonstige"
  ))
```

Drei Konventionen zu `case_when()` + `str_detect()`:

1. **Spezifischer zuerst.** `case_when()` bewertet die Fälle der
   Reihe nach. Enge Kategorien gehören nach oben, breite
   Sammelkategorien nach unten, `TRUE ~ "Sonstiges"` als Fallback.
2. **Regex-Vokabular klein und gepflegt.** Lange Listen mit `|`-
   getrennten Stichworten reichen weit; Wortgrenzen (`\\b`) oder
   Mehrfach-Whitespace (`\\s*`) helfen bei zusammengesetzten
   Begriffen.
3. **Fall-spezifische Schreibweisen.** Da Schritt 2 bereits
   `tolower()` durchgezogen hat, können Sie die Regexe ohne
   `(?i)`-Flag schreiben - alle Werte sind schon kleingeschrieben.

Damit haben Sie aus einer freien Liste eine analyse-fähige
Kategorie-Spalte gemacht - bereit für `count()`, `ggplot()` oder
Gruppenvergleiche.

## Best Practices

1. **Evaluierung:** Prüfen Sie immer manuell ein Sample (z.B. 20
   Datensätze) und vergleichen Sie Ihre Bewertung mit der des
   Modells. Das ist die einzige seriöse Form der Validierung.
2. **Konstruktvalidität:** Vergleichen Sie das Aggregat mit einer
   externen Referenz - z.B. einer manuellen Goldstandard-Annotation
   auf einem 50-100-Datensatz-Sample oder einer unabhängigen
   Klassifikation durch eine andere Person oder ein anderes Modell.
3. **Transparenz:** Dokumentieren Sie Modell-Name, Modell-Version,
   `temperature`, Prompt und Schema. Reproduzierbarkeit verlangt
   das.
4. **Kosten und Quota:** Bei der GWDG ist das Monatslimit (3.000
   Calls) die echte Grenze. Behalten Sie das im Blick, bevor Sie
   Probeläufe wiederholen.
5. **Halluzinationen.** LLMs erfinden gelegentlich Aussagen, auch
   sehr selbstsicher. Strukturierte Outputs (`type_object()`)
   reduzieren das Risiko deutlich (Enums sind hart), aber Felder
   wie `ai_evidence` müssen Sie stichprobenartig prüfen - ist das
   Zitat wirklich aus dem Anzeigentext?

## Limitationen ehrlich benennen

Stand Mitte 2026 sind LLMs in den meisten Domänen besser als
klassische NLP, aber nicht perfekt. Insbesondere:

- **Mess-Fehler korreliert mit Domain.** Gut strukturierte
  IT-Anzeigen werden präziser klassifiziert als unstrukturierte
  Pflege- oder Handwerksanzeigen. Der Messfehler ist also
  systematisch, nicht zufällig.
- **Konstrukt-Diskrepanz.** Was das LLM aus einer Anzeige liest
  (z.B. `bildung`), ist nicht zwingend dasselbe wie ein offizielles
  Bildungsniveau-Maß (z.B. das Anforderungsniveau der KldB-2010).
  Anzeigentexte beschreiben ein *Wunschprofil*, externe Statistiken
  ein *realisiertes Niveau* - beim Interpretieren sollten Sie das
  trennen.
- **Modell-Drift.** Auch bei `temperature = 0` sind Antworten nicht
  zu 100 % deterministisch. Modell-Updates beim Anbieter können
  einzelne Labels kippen. Dokumentieren Sie deshalb Datum und
  Modell-Version.

In diesem Sinne: frohes Klassifizieren mit `ellmer` und der GWDG!

## Anhang A: Aktuelles Restbudget per curl abfragen

Das aktuelle Restbudget können Sie jederzeit prüfen, ohne einen
"echten" Call zu verbrauchen - mit einem leeren Request an
`https://saia.gwdg.de/v1/chat/completions`. Die Antwort ist HTTP
400 (Body fehlt), die Rate-Limit-Header werden aber mitgeliefert:

```bash
curl -i -H "Authorization: Bearer $GWDG_API_KEY" \
     -H "Content-Type: application/json" \
     https://saia.gwdg.de/v1/chat/completions
```

Interessante Header:

- `x-ratelimit-remaining-minute` - frei in der laufenden Minute
- `x-ratelimit-remaining-hour` - frei in der laufenden Stunde
- `x-ratelimit-remaining-day` - frei am laufenden Tag
- `x-ratelimit-remaining-month` - frei im laufenden Monat
- `ratelimit-reset` - Sekunden bis zum nächsten Minuten-Reset

**Achtung:** Auch der leere Probe-Call zählt mit (1 Slot je
Aufruf). Sparsam einsetzen - nicht als Sekundentakt-Polling,
sondern vor und nach größeren Lauf-Blöcken.

## Anhang B: Eigene Anzeigen über die BA-Jobbörse laden

In der Workshop-Projektarbeit (Stellenanzeigen-Klassifikation)
werden die Roh-Anzeigen Ihrer Projektstadt bereits vorbereitet
mitgeliefert (`eigene_stadt_roh`). Wer dennoch eigene Daten ziehen
will - andere Stadt, anderer Umkreis, anderer Suchfilter - kann die
folgende schlanke Pipeline nutzen.

Die Bundesagentur für Arbeit (BA) stellt eine kostenlose REST-API
mit allen offenen Stellen zur Verfügung. Sie hat zwei Endpunkte:

- **Such-Endpoint** `https://rest.arbeitsagentur.de/jobboerse/jobsuche-service/pc/v4/jobs`
  liefert eine paginierte Liste der offenen Stellen (Filter: Ort,
  Umkreis, Veröffentlichungsdatum, ...). Pro Seite max. 100
  Treffer, insgesamt max. 10.000 Treffer pro Query.
- **Detail-Endpoint** `https://rest.arbeitsagentur.de/jobboerse/jobsuche-service/pc/v4/jobdetails/{base64(refnr)}`
  liefert pro Anzeige u.a. das Feld `stellenangebotsBeschreibung`
  mit dem Volltext.

Beide Endpunkte verlangen den Header `X-API-Key: jobboerse-jobsuche`
(öffentlicher Key, keine Registrierung nötig).

### Schritt 1: Metadaten über den Such-Endpoint laden

```{r, eval=FALSE}
library(httr2)
library(base64enc)

ba_search_url <- "https://rest.arbeitsagentur.de/jobboerse/jobsuche-service/pc/v4/jobs"
ba_api_key    <- "jobboerse-jobsuche"   # öffentlicher Header-Key

# Eine paginierte Suche an die BA-API.
# Wichtig: timeout + retry, sonst klemmt es bei transienten Server-Fehlern.
ba_suche <- function(wo, umkreis = 5, size = 100, page = 1) {
  request(ba_search_url) |>
    req_headers("X-API-Key" = ba_api_key) |>
    req_url_query(angebotsart = 1, wo = wo,
                  umkreis = umkreis, size = size, page = page) |>
    req_timeout(30) |>
    req_retry(max_tries = 4,
              backoff = function(i) min(2^i, 20),
              is_transient = function(r) {
                is.null(r) || resp_status(r) %in% c(429, 500, 502, 503, 504)
              }) |>
    req_error(is_error = function(r) FALSE) |>
    req_perform()
}

# Metadaten der ersten 100 Treffer für Ulm + 5 km Umkreis
resp <- ba_suche("Ulm", umkreis = 5, size = 100, page = 1)
stopifnot(resp_status(resp) == 200)
postings <- resp_body_json(resp)$stellenangebote

# Aus der JSON-Liste eine flache Tibble bauen.
meta <- map_dfr(postings, function(x) {
  tibble(
    refnr           = pluck(x, "refnr",       .default = NA_character_),
    titel           = pluck(x, "titel",       .default = NA_character_),
    beruf           = pluck(x, "beruf",       .default = NA_character_),
    arbeitgeber     = pluck(x, "arbeitgeber", .default = NA_character_),
    ort             = pluck(x, "arbeitsort", "ort", .default = NA_character_),
    veroeffentlicht = pluck(x, "aktuelleVeroeffentlichungsdatum",
                            .default = NA_character_)
  )
}) |>
  filter(!is.na(refnr), refnr != "") |>
  distinct(refnr, .keep_all = TRUE)
```

### Schritt 2: Volltexte über den Detail-Endpoint laden

Die Metadaten enthalten Berufstitel und Arbeitgeber, aber **noch
keinen Anzeigentext**. Den holen wir je Refnr aus dem Detail-
Endpoint:

```{r, eval=FALSE}
ba_detail_url <- "https://rest.arbeitsagentur.de/jobboerse/jobsuche-service/pc/v4/jobdetails"

# Eine refnr -> Volltext. Bei Fehler: NA, damit der Loop nicht abbricht.
fetch_detail <- function(refnr) {
  enc <- base64enc::base64encode(charToRaw(refnr))
  res <- tryCatch(
    request(paste0(ba_detail_url, "/", enc)) |>
      req_headers("X-API-Key" = ba_api_key) |>
      req_timeout(30) |>
      req_retry(max_tries = 4, backoff = function(i) min(2^i, 20)) |>
      req_error(is_error = function(r) FALSE) |>
      req_perform(),
    error = function(e) NULL
  )
  if (is.null(res) || resp_status(res) != 200) return(NA_character_)
  pluck(resp_body_json(res), "stellenangebotsBeschreibung",
        .default = NA_character_)
}

# Loop über alle Refnrs. Mit Sys.sleep(0.3) bleibt die BA-API
# entspannt; bei 100 Anzeigen sind das ~30-40 Sekunden Wartezeit.
texte <- character(nrow(meta))
for (i in seq_len(nrow(meta))) {
  texte[i] <- fetch_detail(meta$refnr[i])
  if (i %% 20 == 0) cat("  ", i, "/", nrow(meta), "\n")
  Sys.sleep(0.3)
}

# Volltext an die Metadaten anhängen + nur Anzeigen mit Text behalten.
anzeigen <- meta |>
  mutate(
    stellenbeschreibung = texte,
    textlaenge          = nchar(texte),
    hat_text            = !is.na(texte) & texte != ""
  ) |>
  filter(hat_text)
```

### Schritt 3: Persistieren

```{r, eval=FALSE}
# In einer größeren Anwendung würden Sie noch Pagination (mehrere
# Seiten) und Resume-Caching ergänzen. Für Demo-Zwecke reicht das
# einmalige Persistieren als RDS:
saveRDS(anzeigen, "anzeigen.rds")
```

Beim nächsten Lauf laden Sie die Anzeigen direkt mit `readRDS(...)`,
statt erneut zu downloaden.

## Weiterführende Ressourcen

- **ellmer-Dokumentation:** https://ellmer.tidyverse.org/
- **ellmer Structured Data Vignette:** https://ellmer.tidyverse.org/articles/structured-data.html
- **GWDG Chat-AI Dokumentation:** https://docs.hpc.gwdg.de/services/chat-ai/index.html
- **GWDG Verfügbare Modelle:** https://docs.hpc.gwdg.de/services/chat-ai/models/index.html
- **Ties de Kok (2025) "ChatGPT for Textual Analysis? How to Use Generative LLMs in Accounting Research", Management Science.** https://doi.org/10.1287/mnsc.2023.03253 - lesenswert für weitere Prompt-Engineering-Techniken
- **BA-Jobbörse-API (Datenquelle):** https://jobsuche.api.bund.dev/
